【裁判字號】    95,交簡上,45
【裁判日期】    951226
【裁判案由】    過失傷害
【裁判全文】
臺灣彰化地方法院刑事判決            95年度交簡上字第45號
上  訴  人  臺灣彰化地方法院檢察署檢察官
被      告  甲○○
上列上訴人因過失傷害案件，不服本院九十五年度交簡字第四二
八號中華民國九十五年九月二十五日第一審判決（原檢察官聲請
簡易判決處刑案號：九十五年度偵字第七０二四號），本院管轄
第二審合議庭判決如下︰
    主  文
上訴駁回。
    事實及理由
一、本案經本院審理結果，認除檢察官聲請簡易判決處刑書犯罪
    事實欄第四行「甲○○欲下車開啟車門時」之記載應更正為
    「甲○○原係坐於乘客座，惟因其皮包放於駕駛座與右前座
    之間，而駕駛人劉福堂又已坐到右前座休息，其便跨過去拿
    皮包後，欲從駕駛座下車，於開啟車門時」外，餘第一審判
    決認事用法及量刑均無不當，應予維持，並引用第一審判決
    書記載之事實、證據及理由（如附件）。
二、上訴人即公訴人上訴意旨略以：本件事發已半年有餘，聲請
    人所受傷害非輕，然被告未與告訴人和解及賠償，原審僅判
    被告拘役五十日，顯屬過輕，應予撤銷原判決，並判處較原
    審為重之刑度云云。
三、訊據被告甲○○對於上開過失傷害之犯行坦承不諱，核與告
    訴人即被害人乙○○指述及證人吳瑞銘證述情節相符，並有
    道路交通事故調查報告表（一）（二）、道路交通事故現場
    圖、鹿港分局道路交通事故肇事人自首情形紀錄表、財團法
    人彰化基督教醫院診斷書各一份及事故現場照片六幀在卷可
    稽。本件被告下車開啟車門時，理應注意後方車輛，並讓其
    先行，而依當時情形，又無不能注意之情事，即貿然開啟駕
    駛座車門，未注意後方來車，致該車門撞擊乘坐車牌號碼Ｅ
    ＧＬ─七０八號機車後座之告訴人，致告訴人倒地受有頭部
    外傷併腦挫傷及蜘蛛網膜下出血、頭皮撕裂傷、右踝骨骨折
    、背部及尾椎挫傷等傷害，是以被告對本件車禍之發生顯有
    過失甚明，又告訴人因本件車禍所受之上揭傷害，與被告之
    過失行為間，具有相當因果關係，是以本件被告過失傷害犯
    行事證明確。原審判決審酌被告過失之程度、告訴人所受之
    傷害、犯後態度等一切情狀，據以論罪科刑，判處拘役五十
    日，並諭知易科罰金之折算標準，核無不當，上訴人指摘原
    判決量刑過輕，聲請撤銷原判決云云，為無理由，應予駁回
    其上訴。
據上論斷，應依刑事訴訟法第四百五十五條之一第一項、第三項
、第三百七十三條、第三百六十八條，判決如主文。
本案經檢察官洪紹文到庭執行職務。
中    華    民    國    95    年    12    月    26    日
                        臺灣彰化地方法院刑事第二庭
                            審判長法官  石馨文
                            法      官  黃齡玉
                            法      官  尚安雅
以上正本證明與原本無異。
本件不得上訴。
中    華    民    國    95    年    12    月    27    日
                            書  記  官  洪年慶


司法院資訊處製作；財團法人民間司法改革基金會備份。
